【裁判字號】    97,訴,385
【裁判日期】    970602
【裁判案由】    違反毒品危害防制條例
【裁判全文】
臺灣雲林地方法院刑事判決               97年度訴字第385號
公  訴  人  臺灣雲林地方法院檢察署檢察官
被      告  甲○○
                    （現另案於臺灣雲林第二監獄執行中）
上列被告因違反毒品危害防制條例案件，經檢察官提起公訴（97
年度毒偵字第107號、第218號），本院改依簡式審判程序，判決
如下：
    主  文
甲○○施用第一級毒品，累犯，處有期徒刑玖月。
    事  實
一、甲○○前因施用毒品案件，執行觀察、勒戒後，因無繼續施
    用毒品之傾向，於民國（下同）94年12月21日經釋放出所，
    並經臺灣雲林地方法院檢察署檢察官以94年度毒偵字第1502
    號為不起訴處分確定。又因竊盜案件，經本院以94年度簡上
    字第138 號判決判處有期徒刑2 年確定，入監執行後，於96
    年3 月23日因縮短刑期假釋出監並付保護管束，至96年7 月
    25日保護管束期滿未經撤銷，以執行完畢論。詎仍不知悔改
    ，復於上開觀察、勒戒執行釋放後5 年內，基於施用第一級
    毒品海洛因之犯意，於96年12月1 日上午9 時至10時之間，
    在其位於雲林縣二崙鄉定安村定安17號住處，以毒品海洛因
    摻水置於針筒注射血管之方式，施用第一級毒品海洛因1 次
    。嗣甲○○因竊盜罪，經本院以96年度虎簡字第412 號判決
    判處有期徒刑6 月確定，未到案執行，經臺灣雲林地方法院
    檢察署通緝，為警於96年12月1 日下午5 時10分許，在其住
    處緝獲，並得其同意採集尿液送驗，檢驗結果呈可待因及嗎
    啡之陽性反應；甲○○旋於同日經解送至臺灣雲林地方法院
    檢察署發監執行，再由臺灣雲林第二監獄得甲○○之同意，
    採集其尿液送驗，檢驗結果亦呈可待因及嗎啡之陽性反應，
    始悉上情。
二、案經雲林縣警察局西螺分局報告、臺灣雲林第二監獄移送臺
    灣雲林地方法院檢察署檢察官偵查起訴。
    理  由
壹、程序部分：
    按被告甲○○所犯之本案犯罪，係死刑、無期徒刑、最輕本
    刑為3 年以上有期徒刑以外之罪。其於準備程序就上開被訴
    事實為有罪之陳述，經受命法官告知簡式審判程序之旨，並
    聽取其與公訴人之意見後，本院認無不得或不宜改依簡式審
    判程序進行之情事。爰依刑事訴訟法第273 條之1 第1 項、
    第284 條之1 規定，裁定由受命法官獨任進行簡式審判程序
    ，先予敘明。
貳、實體部分：
一、訊據被告甲○○對於上揭事實均坦承不諱；且對其2 次所採
    集之尿液，經送篩檢後，結果均呈現可待因及嗎啡之陽性反
    應，有雲林縣警察局西螺分局毒品犯罪嫌疑人尿液採驗作業
    管制紀錄、台灣檢驗科技股份有限公司96年12月10日報告編
    號KH2007C0000000號濫用藥物尿液檢驗報告、臺灣雲林第二
    監獄收容人尿液採集作業確認書、同意書、檢體採收紀錄表
    ，及詮昕科技股份有限公司96年12月13日報告編號6C050051
    號濫用藥物尿液檢驗報告各1 紙在卷可憑。足認被告自白與
    事實相符，應可採信。
二、查被告前因施用毒品案件，執行觀察、勒戒後，因無繼續施
    用毒品之傾向，於94年12月21日經釋放出所，並經臺灣雲林
    地方法院檢察署檢察官以94年度毒偵字第1502號為不起訴處
    分確定等節，有臺灣高等法院被告前案紀錄表1 份在卷可稽
    。被告於上開觀察、勒戒執行釋放後，5 年內再犯本件施用
    毒品罪，自應依法追訴。本案事證明確，被告犯行堪以認定
    。
三、按海洛因係毒品危害防制條例第2 條第2 項第1 款所規定之
    第一級毒品，不得非法施用。核被告甲○○所為，係犯毒品
    危害防制條例第10條第1 項之施用第一級毒品罪。其為施用
    第一級毒品海洛因而持有該毒品之低度行為，為施用之高度
    行為所吸收，不另論罪。再被告前因竊盜案件，經本院以94
    年度簡上字第138 號判決判處有期徒刑2 年確定，入監執行
    後，於96年3 月23日因縮短刑期假釋出監並付保護管束，至
    96年7 月25日保護管束期滿未經撤銷，以執行完畢論等節，
    有上揭臺灣高等法院被告前案紀錄表在卷可稽。被告在上開
    徒刑執行完畢後，5 年以內故意再犯本件有期徒刑以上之罪
    ，為累犯，應依刑法第47條第1 項規定加重其刑。
四、按施用毒品行為之本質為藥物濫用、物質依賴，自殘性明顯
    ，侵害性卻隱晦。基於施用毒品此一特性，毒品危害防制條
    例第10條第1 項、第2 項之刑罰，就須與同條例第20條之保
    安處分比擬觀察，而不應與一般犯罪之刑罰等量齊觀。因此
    ，對被告施以相當期間之徒刑，藉以隔離毒品、戒除依賴即
    可，過度監禁之結果，徒然虛擲被告生命，並有浪費國家稅
    收之虞。爰審酌被告曾有多次竊盜及施用毒品等犯罪前科，
    有上揭臺灣高等法院被告前案紀錄表在卷可稽，可認素行不
    佳；又參諸被告曾因施用毒品案件，經執行觀察、勒戒及判
    處徒刑後，仍再犯本件施用毒品罪，顯見其毒癮程度嚴重，
    且亦未能悔改並記取教訓；惟念及施用毒品犯罪之本質，為
    戕害自我身心健康之行為，尚未嚴重破壞社會秩序或侵害他
    人權益；再被告於犯後坦承犯行，態度良好；以及被告之教
    育程度為國中肄業等被告之品行、犯罪之動機、目的、手段
    、智識程度、所生危害及犯後態度等一切情狀，量處如主文
    所示之刑。
據上論斷，應依刑事訴訟法第273 條之1 第1 項、第284 條之1
、第299 條第1 項前段，毒品危害防制條例第10條第1 項，刑法
第11條前段、第47條第1 項，判決如主文。
本案經檢察官蕭如娟到庭執行職務。
中    華    民    國    97    年    6     月     2    日
                  刑事第三庭    法  官  陳銘壎
以上正本證明與原本無異。
如不服本判決，應於判決收受後10日內，向本院提出上訴狀（須
附繕本）。
                                書記官  鍾宜津
中    華    民    國    97    年    6     月     2    日
附錄本案論罪科刑法條全文：
毒品危害防制條例第10條第1項
施用第一級毒品者，處6 月以上5 年以下有期徒刑。


司法院資訊處製作；財團法人民間司法改革基金會備份。
